臺灣桃園地方法院刑事判決　　　　　　　93年度訴字第1162號
公　訴　人　臺灣桃園地方法院檢察署檢察官
被　　　告　甲○○　男　27歲.
　　　　　　　　　　　押)
指定辯護人　吳憲昌律師
上列被告因違反毒品危害防制條例案件，經檢察官提起公訴（93
年度毒偵字第1805號），及移送併案審理（93年度毒偵字第2987
號、第3056號），嗣經本院訊問被告後，被告自白犯罪，檢察官
聲請協商判決，經本院合議庭裁定由受命法官改依簡式審判程序
後為協商判決，並判決如下：
    主  文
甲○○連續施用第一級毒品，累犯，處有期徒刑壹年，扣案之第
一級毒品海洛因捌包（驗餘淨重合計貳點參伍公克）、海洛因伍
包（驗餘淨重合計參拾柒點零壹公克）沒收銷燬之，毒品海洛因
之外包裝捌只、伍只（重量分為壹點陸柒公克、肆點伍柒公克）
、注射針筒共捌支、藥鏟共伍支、橡皮管參條均沒收；又連續施
用第二級毒品，累犯，處有期徒刑陸月，扣案之第二級毒品安非
他命壹包（驗餘淨重參拾點貳肆捌壹公克）沒收銷燬之，應執行
有期徒刑壹年肆月，扣案之第一級毒品海洛因捌包（驗餘淨重合
計貳點參伍公克）、海洛因伍包（驗餘淨重合計參拾柒點零壹公
克）、第二級毒品安非他命壹包（驗餘淨重參拾點貳肆捌壹公克
）均沒收銷燬之，扣案之毒品海洛因之外包裝捌只、伍只（重量
分為壹點陸柒公克、肆點伍柒公克）、注射針筒共捌支、藥鏟共
伍支、橡皮管參條均沒收。
    事實及理由
一、犯罪事實：甲○○前因違反麻醉藥品管理條例等案件，經本
    院於民國86年2 月25日以85年度訴字第1420號判決判處應執
    行有期徒刑2 年8 月（持有海洛因部分判處有期徒刑2 年4
    月，施用安非他命部分判處有期徒刑6 月），而於86年6 月
    10日確定，後於91年7 月2 日縮短刑期執行完畢。又因施用
    毒品案件，經本院以88年度毒聲字第4023號裁定送觀察、勒
    戒，因認有繼續施用毒品之傾向，復經本院以88年度毒聲字
    第4409號裁定施以強制戒治1 年，嗣強制戒治期滿，由臺灣
    桃園地方法院檢察署檢察官於90年10月30日以90年度戒偵字
    第993 號為不起訴處分確定。詎其明知海洛因、安非他命分
    別係毒品危害防制條例所稱之第一級、第二級毒品，不得非
    法持有及施用，仍未戒除毒癮，復於5 年內，竟再基於施用
    第一級毒品海洛因之概括犯意，自93年4 月15日起至同年7
    月20日止（原起訴施用第一級毒品海洛因之時間為自92年10
    月間起至同年7 月20日止，業據公訴人當庭減縮施用時間如
    上），在桃園縣桃園市○○○街三十號二樓住處，以注射針
    筒施打之方式，連續施用海洛因多次，平均1 天施用2 、3
    次。又基於施用第二級毒品安非他命之概括犯意，自93年4
    月15日起至同年7 月20日止（原起訴施用第一級毒品海洛因
    之時間為自92年10月間起至同年7 月20日止，業據公訴人當
    庭減縮施用時間如上），在上揭住處，以將安非他命放入玻
    璃球燃燒之方式，連續施用安非他命多次，平均1 天施用1
    次，嗣於(1)93年4 月15日晚上10時許，在桃園市○○○街三
    十號前，為警盤查，扣得第一級毒品海洛因8 包（驗餘淨重
    合計2.35公克，空包裝重1.67公克）、及其所有供（但非專
    供）施用第一級毒品海洛因所用之注射針筒1 支、藥鏟1 支
    ；(2)又於同年7 月11日下午5 時許，在桃園市○○路八四號
    前，為警盤查，扣得第一級毒品海洛因5 包（驗餘淨重合計
    37.01 公克，空包裝重4.57公克）、第二級毒品安非他命1
    包（驗餘淨重30.2481 公克）、及其所有供（但非專供）施
    用第一級毒品海洛因所用之注射針筒3 支、藥鏟4 支；(3)再
    於同年7 月20日晚上10時30分許，在桃園縣蘆竹鄉○○路二
    五號地下二樓停車場處，為警盤查，扣得其所有供（但非專
    供）施用第一級毒品海洛因所用之注射針筒共4 支、橡皮管
    3 條。
二、證據：
（一）被告甲○○於本院審理中之自白。
（二）桃園縣衛生局不法藥物尿液檢定書1 紙、昭信科技顧問股
      份有限公司出具之濫用藥物陽性檢體檢驗報告2 紙，法務
      部調查局93年5 月6 日調科壹字第080007628 號、93年8
      月5 日調科壹字第080007986 號鑑定通知書、國防部憲兵
      司令部刑事鑑識中心93年10月1 日（93）宇鑑字第12863
      號鑑驗通知書各一紙。
（三）如犯罪事實欄所載之扣案物品。
三、本件被告已認罪，經檢察官與被告於準備程序達成協商之合
    意，其合意內容為：被告連續施用第二級毒品安非他命部分
    願受科處有期徒刑6 月；連續施用第一級毒品海洛因部分願
    受科處有期徒刑1 年，應執行有期徒刑1 年4 月。經查，上
    開協商合意並無刑事訴訟法第455 條之4 第1 項所列情形之
    一，檢察官聲請改依協商程序而為判決，本院爰不經言詞辯
    論，於協商合意範圍內為協商判決，合予敘明。
四、沒收：扣案之第一級毒品海洛因8 包（驗餘淨重合計2.35公
    克）、第一級毒品海洛因5 包（驗餘淨重合計37.01 公克）
    、第二級毒品安非他命1 包（驗餘淨重30.2481 公克），應
    依毒品危害防制條例第18條第1 項前段之規定，沒收銷燬之
    。另查扣毒品海洛因之外包裝8 只（總重1.67公克）、5 只
    （總重4.57公克），有防止毒品裸露、逸出之功用，並便於
    攜帶，其係供被告施用第一級毒品所用之物，至為顯然，另
    扣案之注射針筒共8 支、藥鏟共5 支、橡皮管3 條，均為被
    告所有供（但非專供）施用海洛因之用，業據被告於警詢、
    本院審理時供承在卷，爰依刑法第38條第1 項第2 款之規定
    ，宣告沒收。至扣案之黑色包包1 個，被告雖供述為其所有
    ，惟與被告施用毒品無關連性，自不予宣告沒收。另扣案之
    第一級毒品海洛因3 包（驗餘淨重合計3.99公克）、海洛因
    3 包（驗餘淨重合計30.32 公克）、第二級毒品安非他命2
    包（實秤毛重合計22.484公克），為另案被告呂美來所有，
    業據被告於警詢及本院審理時供陳明確，核與另案被告呂美
    來於警詢時之供述，核屬另案被告呂美來涉犯毒品危害防制
    條例之重要證據，自應於其所犯違反品危害防制條例案件宣
    告沒收。
五、應適用之法條：刑事訴訟法第455 條之4 第2 項、第455 條
    之8 、第273 條之1 第1 項，毒品危害防制條例第10條第1
    項、第2 項、第18條第1 項前段，刑法第11條前段、第56條
    、第47條、第51條第5 款、第38條第1 項第2 款。
六、本判決除有刑事訴訟法第455 條之4 第1 項第1 款、第2 款
    、第4 款、第6 款、第7 款所定情形之一，或違反同條第2
    項規定者外，不得上訴。
七、如不服本件判決，得自收受判決送達之日起10日內，向本院
    提出上訴書狀，上訴於第二審法院。
中　　華　　民　　國　　94　　年　　1 　　月　　13　　日
                          臺灣桃園地方法院刑事第一庭
                                法  官  黃  梅  淑
上正本證明與原本無異。
                                書記官  魏  里  安
中　　華　　民　　國　　94　　年　　1 　　月　　13　　日
附錄本案論罪科刑法條：
毒品危害防制條例第10條規定：
施用第一級毒品者，處六月以上五年以下有期徒刑。
施用第二級毒品者，處三年以下有期徒刑。
毒品危害防制條例第18條第1項規定：
查獲之第一、二級毒品及專供製造或施用第一、二級毒品之器具
，不問屬於犯人與否，均沒收銷燬之；查獲之第三、四級毒品及
製造或施用毒品之器具，無正當理由而擅自持有者，均沒入銷燬
之。但合於醫藥、研究或訓練之用者，得不予銷燬。
